【裁判字號】    98,交抗,2171
【裁判日期】    980908
【裁判案由】    違反道路交通管理處罰條例
【裁判全文】
臺灣高等法院交通事件裁定            98年度交抗字第2171號
抗  告  人
即受處分人  甲○○
上列抗告人因違反道路交通管理處罰條例案件，不服臺灣板橋地
方法院98年度交聲字第2142號，中華民國98年7月31日裁定，提
起抗告，本院裁定如下：
    主  文
抗告駁回。
    理  由
一、抗告人即受處分人甲○○抗告意旨略以：受處分人所持之駕
    駛執照為職業大客車駕駛執照，而本件酒後駕車違規時，係
    駕駛自小客車，依道路交通管理處罰條例第68條規定，應以
    受處分人違規時所持之自小客車駕駛執照為吊扣之標的。若
    逕予吊扣受處分人之職業大客車駕駛執照，將致使受處分人
    失業，全家生計陷入困頓。又受處分人係在未被告知、對法
    律規定不明瞭、不知可聲明異議之情形下，遲誤聲明異議期
    間，並因而喪失受處分人應有之權利。爰請求重為裁定云云
    。
二、按違反道路交通管理事件統一裁罰基準及處理細則第5條規
    定，處理違反道路交通管理事件，有關文書送達之程序，依
    行政程序法之規定。又按「送達由行政機關自行或交由郵政
    機關送達。」、「文書由行政機關自行送達者，以承辦人員
    或辦理送達事務人員為送達人。」、「行政程序之代理人受
    送達之權限未受限制者，送達應向該代理人為之。」行政程
    序法第68條第1項、第4項、第71條分別定有明文。
三、經查本件受處分人因違反道路交通管理處罰條例案件，經原
    處分機關即交通部公路總局臺北區監理所，以北監自裁字第
    裁40-C00000000號違反道路交通管理事件裁決書（下稱裁決
    書），裁處罰鍰新臺幣1萬9千5百元、吊扣駕駛執照12個月
    ，並應參加道路交通安全講習，有該裁決書影本乙紙附卷可
    參（原審卷第7頁）。上開裁決書，由受處分人填具委任書
    ，委任陳李文玲於民國98年5月19日親至原處分機關領取，
    亦有該委任書影本及原處分機關送達證書影本各乙紙足憑（
    原審卷第8頁、第9頁）。陳李文玲既有代理受處分人領取裁
    決書之權限，本件裁決書即於98年5月19日，經陳李文玲代
    理領取後，生合法送達之效力。又受處分人住所位於彰化縣
    秀水鄉，應加計4日之在途期間，受處分人20日之異議期間
    ，應自送達之翌日即98年5月20日起算，至98年6月12 日即
    已屆滿。受處分人延至98年7月22日，始向原處分機關聲明
    異議，已逾20日之法定期間，顯不合法，自應予以駁回。
四、本件受處分人雖以其未被告知、對法律規定不明瞭、不知可
    聲明異議等詞置辯，查上開裁決書之附記欄，已載明「受處
    分人不服處罰者，得於接到裁決書之翌日起20日內，以司法
    狀紙提出聲明異議，載明裁決日期、字號及理由，交由本（
    臺北區監理所）所轉送管轄地方法院」之救濟教示，受處分
    人仍執前詞爭執，殊無可採。綜上所述，原審裁定認定受處
    分人已逾聲明異議期間，據以駁回受處分人之聲明異議，於
    法尚無違誤。抗告意旨指摘原裁定不當，為無理由，應予駁
    回。
五、至於抗告意旨另稱受處分人係駕駛自小客車違規，爭執不應
    受吊扣職業大客車駕駛執照之處分乙節，因受處分人之異議
    聲明在程序上既不合法，自無從為實體事項有無理由而為審
    酌，併予敘明。
據上論斷，應依道路交通案件處理辦法第26條，刑事訴訟法第41
2條，裁定如主文。
中    華    民    國    98    年    9     月    8     日
                  刑事第十三庭  審判長法  官   曾德水
                                      法  官   遲中慧
                                      法  官   陳恆寬
以上正本證明與原本無異。
不得再抗告。
                                      書記官   黃家麟
中    華    民    國    98    年    9     月    9     日


司法院資訊處製作；財團法人民間司法改革基金會備份。
